臺灣臺北地方法院刑事判決　　　　　　　99年度易字第3221號
公　訴　人　臺灣臺北地方法院檢察署檢察官
被　　　告　林東波
上列被告因傷害案件，經檢察官提起公訴（99年度偵字第22113
號），本院判決如下：
    主  文
林東波傷害人之身體，處拘役捌日，如易科罰金，以新臺幣壹仟
元折算壹日；又傷害人之身體，處拘役肆日，如易科罰金，以新
臺幣壹仟元折算壹日。應執行拘役拾日，如易科罰金，以新臺幣
壹仟元折算壹日。
    事  實
一、林東波與陳炳州、賴湘庭為同住址設臺北市○○區○○路16
    巷9 號之大樓上下樓層之鄰居，前已屢為細故致生嫌隙，陳
    炳州、賴湘庭更於民國99年8 月6 日晚間23時45分許返家時
    ，因見上開大樓門口機車停車格內已停滿機車，便利用大樓
    門口之對講機撥打至位在該大樓5 樓之林東波住處，在對講
    機中質問林東波上開機車是否係林東波所有及其新購機車上
    數日前發現之刮痕是否為林東波所造成等情，因林東波否認
    之故，陳炳洲遂以激烈語氣要求林東波下樓，林東波因而以
    走樓梯方式下至1 樓，但陳炳州、賴湘庭當時已逕自回到渠
    等位在該大樓4 樓之住處，卻發覺林東波已下樓，2 人復立
    刻搭乘電梯下至1 樓，而林東波便在上址大樓1 樓電梯口處
    ，與陳炳州、賴湘庭當面發生爭執，不料林東波竟基於傷害
    他人身體之故意，徒手掐住陳炳州脖子，致陳炳州向後退至
    碰撞牆壁為止，林東波復拉著陳炳州之領口及左手臂，將陳
    炳州從電梯口拉到大門邊，此時陳炳州自行以手開啟該大樓
    之大門，同時林東波便將手放開，之後陳炳州與林東波均走
    出大門，但林東波在大門外，復再徒手掐住陳炳州之脖子，
    因而導致陳炳州受有多處挫傷與頸部、左上肢擦傷等傷害。
    又林東波在大門外因見賴湘庭欲撥打電話報警，便放開陳炳
    州轉向面對賴湘庭，另基於傷害他人身體之不確定故意，以
    手揮打到賴湘庭之鼻子及手臂，致賴湘庭受有臉部多處擦傷
    、挫傷及左上肢挫傷之傷害。
二、案經陳炳州、賴湘庭訴由臺北市政府警察局中山分局報告臺
    灣臺北地方法院檢察署檢察官偵查起訴。
    理  由
一、按被告以外之人於審判外之言詞或書面陳述，除法律有規定
    者外，不得作為證據。又被告以外之人於審判外之陳述，雖
    不符前4 條之規定，而經當事人於審判程序同意作為證據，
    法院審酌該言詞陳述或書面陳述作成時之情況，認為適當者
    ，亦得為證據，當事人、代理人或辯護人於法院調查證據時
    ，知有第159 條第1 項不得為證據之情形，而未於言詞辯論
    終結前聲明異議者，視為有前項之同意，刑事訴訟法第159
    條第1 項、第159 條之5 分別定有明文。經查，證人即告訴
    人陳炳州、賴湘庭於警詢或偵查中所為之陳述，固係審判外
    之陳述而屬傳聞證據，惟被告就上開審判外之陳述，於本院
    審理中，並不爭執證據能力（僅爭執證明力），復未曾於言
    詞辯論終結前聲明異議，而本院審酌證人陳炳州、賴湘婷前
    揭陳述作成時之情況，並無違法取證及證明力過低之瑕疵，
    亦認以之作為證據為適當，依前揭規定說明，均自得為證據
    。
二、上開犯罪事實，業據被告林東波於本院審理時坦承不諱（見
    本院卷第28頁反面），核與證人即告訴人陳炳州（見臺灣臺
    北地方法院檢察署99年度偵字第22113 號卷，下稱偵卷第5
    頁至第6 頁、第7 頁至第9 頁、第42頁至第43頁、第45頁；
    本院卷第21頁反面至第25頁）、賴湘庭（見偵卷第11頁至第
    12頁、第13頁至第15頁、第42頁、第43頁、第45頁；本院卷
    第25頁至第26頁）所指述之被害情節大致相符，並經證人林
    冠亨（見偵卷第21頁至第23頁、第44頁、第45頁）、許悉恕
    （見偵卷第44頁至第45頁）於偵查中分別證述綦詳，且亦有
    馬偕紀念醫院99年8 月7 日陳炳州診斷證明書1 紙（見偵卷
    第24頁）、馬偕紀念醫院99年8 月7 日賴湘庭診斷證明書1
    紙（見偵卷第25頁）、告訴人2 人所提供在醫院急診室所拍
    之相片共11張（見偵卷第49頁至第51頁）等件在卷可資佐證
    ，是被告前揭任意性自白，有上開證據足資佐證，堪認與事
    實相符。綜上，本案事證明確，被告犯行洵堪認定，應予依
    法論罪科刑。
三、核被告上開對告訴人陳炳州、賴湘庭所為，均係犯刑法第27
    7 條第1 項之普通傷害罪。查被告雖曾先後數次徒手掐住告
    訴人陳炳州之脖子，過程中並曾拉扯告訴人陳炳州之左手臂
    ，但由於時間、地點均密接，顯係基於接續犯意為之，應成
    立接續犯。且被告所犯上開2 罪間，犯意個別，行為互殊，
    應予分論併罰。爰審酌被告前未曾受有期徒刑以上刑之宣告
    ，有臺灣高等法院被告前案紀錄表1 紙在卷可證（見本院卷
    第4 頁），素行堪稱良好，但事發當時年已50餘歲，當能穩
    健行事，惟竟因案發當日所發生如上揭犯罪事實欄所示之情
    事，便遭告訴人激怒，而在未經深思熟慮下，一時衝動，即
    以上開方式分別傷害告訴人陳炳州、賴湘庭，致告訴人2 人
    分別受有如前揭所示之傷害，所為實有不當、違法之處，暨
    因被告犯後於本院審理時終坦承犯行，已有悔悟之意，是其
    態度非劣等一切情狀，量處如主文所示之刑，並諭知易科罰
    金之折算標準，及定其應執行刑，並欲之亦科罰金之折算標
    準。
四、據上論斷，應依刑事訴訟法第284 條之1 、第299 條第1 項
    前段，刑法第277 條第1 項、第51條第6 款、第41條第1 項
    前段，刑法施行法第1 條之1 ，判決如主文。
本案經檢察官徐仕瑋到庭執行職務。
中    華    民    國    100     年    1   月    28    日
                  刑事第十七庭法  官  葉力旗
上正本證明與原本無異。
如不服本判決，應於判決送達後10日內向本院提出上訴狀（應抄
附繕本）。告訴人或被害人如對於本判決不服者，應具備理由請
求檢察官上訴，其上訴期間之計算係以檢察官收受判決正本之日
期為準。
                              書記官  林碧華
中    華    民    國    100     年    1   月    28    日
附錄本案論罪科刑法條全文：
中華民國刑法第277條
傷害人之身體或健康者，處3年以下有期徒刑、拘役或1千元以下
罰金。
犯前項之罪因而致人於死者，處無期徒刑或 7 年以上有期徒刑；
致重傷者，處3年以上10年以下有期徒刑。